臺灣高等法院臺中分院刑事判決　　　　96年度上易字第1007號
上　訴　人　臺灣臺中地方法院檢察署檢察官
被　　　告　甲○○
　　　　　　　　　　　3號
上列上訴人因被告竊盜案件，不服臺灣臺中地方法院96年度易字
第1236號中華民國96年4月24日第一審判決（起訴案號：臺灣臺
中地方法院檢察署95年度偵字第26765號），提起上訴，本院判
決如下：
    主  文
上訴駁回。
    事實及理由
一、本案經本院審理結果，認第一審判決認事用法及量刑均無不
    當，應予維持，並引用第一審判決書記載之事實、證據及理
    由（如附件）。被告於本院審理中雖矢口否認有第一審判決
    書犯罪事實欄一、（一）所示之犯行，惟此部分業據被告於
    原審中坦白承認，並經原審調查明確，被告並未提出其他證
    據以供本院審酌，其所辯應屬事後卸責之詞，不足採信。
二、上訴人上訴意旨略以：
（一）刑之量定，乃實體法上賦予法院得為自由裁量之事項，法
      院行使此項職權時，自應受比例原則與平等原則等一般法
      律原則之支配；所稱之比例原則，指行使此項職權判斷時
      ，須符合客觀上之適當性、相當性與必要性之價值要求，
      不得逾越此等特性之程度，用以維護其均衡；而所謂平等
      原則，非指一律齊頭之平等待遇，應從實質上加以客觀判
      斷，對相同之條件事實，始得為相同之處理，倘若條件事
      實有別，則應本乎正義理念，分別予以適度之處理，禁止
      恣意為之，最高法院93年度台上字第2864號判決參照。又
      立法者為免鼓勵犯罪，基於衡平原則，將宣告多數有期徒
      刑者，於各刑中之最長期以上，各刑合併之刑期以下定其
      刑期，但不得逾20年之規定（修正前刑法第51條第5款）
      ，修正為不得逾30年，並將連續犯規定（修正前刑法第56
      條）刪除。再刑法保安處分之強制工作，旨在對有犯罪習
      慣或以犯罪為常業或因遊蕩或怠惰成習而犯罪者，令入勞
      動場所，以強制從事勞動方式，培養其勤勞習慣、正確工
      作觀念，習得一技之長，協助行為人再社會化，於其日後
      重返社會時，能自立更生，以改善行為人潛在之危險性格
      ，期以達成根治犯罪原因、預防犯罪之目的。
（二）原審判決未區分被告竊得財物價值之差異對被害人造成之
      損害，及被告食髓知味而再犯之惡性，為不同之處置，已
      有不當，復於對被告各量處有期徒刑8月、8月、8月、8月
      （計32月）後，僅定其應執行刑為有期徒刑1年2月，顯仍
      以連續犯之概念為刑度之裁量，而與刑法修正意旨有違。
（三）被告於71年間，因竊取他人財物，經法院判處有期徒刑1
      年確定，執行期滿後，再於74年間犯竊盜罪，經法院各判
      處有期徒刑10月、拘役60日確定，迨執行完畢，又於79年
      間再犯竊盜案件，經法院判處有期徒刑6月，於81年犯竊
      盜案件，經法院判處有期徒刑2年6月及刑前強制工作確定
      ，85年2月17日假釋出監後，旋又竊取他人財物，而於85
      年10月15日遭法院判處有期徒刑1年，嗣於87年間，再因
      竊盜案件，經法院各判處有期徒刑3月、8月確定，88年
      11月6日執行完畢後，再度於89年間竊取他人財物，經法
      院判處有期徒刑6月確定，93年間復犯竊盜案件，經法院
      各判處有期徒刑6月、6月確定，94年8月17日甫執行期滿
      ，95年6月11日又因竊取他人鋁門窗框架，經法院於95年8
      月28日判處有期徒刑3月確定（原審認與本案之被告於95
      年3月間竊盜鋁門犯行，不具連續犯之裁判上一罪關係）
      。嗣又於95年9月間，先後3次於夜間侵入有人居住之建築
      物竊盜，足見被告有犯罪之習慣，原審執被告於本案所侵
      害之對象單一、所竊取之財物價值不高，而未諭知強制工
      作，無助於被告犯罪性格之改善或預防其日後之再犯，要
      難認妥適。為此提起上訴，請求將原判決撤銷云云。
三、查，本院審酌被告所犯如原審犯罪事實（一）至（四）所示
    之犯行，均是利用同一機會、以相同之手段所為，竊盜所得
    之財物價值甚微；又被告所犯刑法第321條之加重竊盜罪，
    其法定本刑為6月以上，5年以下有期徒刑之罪，且被告又係
    累犯，本即應依法加重其刑，故原審對被告之每次竊盜之犯
    行，依前開說明，而宣告有期徒刑8月，尚無不合；暨本院
    審酌被告犯罪之動機、目的、手段尚屬平和，前因竊盜等案
    件經判刑確定，仍不知警惕，惟犯罪情節尚屬輕微，所得不
    多等一切情狀，認原審定應執行刑並無顯然過輕之情形。是
    上訴人之上訴，並無理由，應予駁回。
據上論斷，應依刑事訴訟法第373條、第368條，判決如主文。
本案經檢察官乙○○到庭執行職務。
中　　華　　民　　國　　96　　年　7　　　月　  11　日
             刑事第十一庭  審判長法　官　陳　朱　貴
                                 法　官  郭　同　奇
                                 法　官  何　志　通
上列正本證明與原本無異。
不得上訴
                                書記官　高　麗　淇
中  　華  　民　　國　　96　　年　　7  　月　　12 　日
